【裁判字號】    92,聲,244
【裁判日期】    920331
【裁判案由】    
【裁判全文】
臺灣桃園地方法院民事裁定  九十二年度聲字第二四四號
    聲  請  人  新竹國際商業銀行股份有限公司
    法定代理人  丙○○
    送達代收人  甲○○
    相  對  人  丁○○
    相  對  人  乙○○
右當事人間請求返還提存物事件，本院裁定如左：
    主      文
本院八十九年度存字第三一六三號提存事件聲請人所提存之擔保物即中央政府建設公
債八十五年度甲類第三期債票，面額新台幣壹拾萬元貳張（號碼：八五Ｆ０四四二二
Ｂ號、八五Ｆ０四四五七Ｂ號，附六至七期息票），准予返還。
聲請程序費用由相對人負擔。
    理      由
一、本件聲請意旨略以：聲請人與相對人間因清償債務事件，聲請人前依鈞院八十九
    年度全水字第五六二二號民事裁定，為擔保對相對人之財產為假扣押所造成之損
    害，曾提供中央政府建設公債八十五年度甲類第三期債票二張，面額共計新台幣
    二十萬元為擔保物，並以本院八十九年度存字第三一六三號提存事件提存在案。
    茲因該假扣押執行事件業經聲請人聲請撤回執行，並經聲請人聲請撤銷該假扣押
    裁定確定，而聲請人亦已以南門郵局第一０二號存證信函定二十日以上期間催告
    受擔保利益人即相對人行使權利，該函並已於民國九十二年二月七日為相對人合
    法收受，然迄今均未見相對人有任何訴訟之主張，聲請人爰依法聲請取回因假扣
    押而提供之擔保物等語。並提出本院八十九年度存字第三一六三號提存書、本院
    九十一年度全聲字第三五一號裁定暨確定證明書、本院執行處囑託塗銷查封登記
    函、南門郵局第一０二號存證信函暨雙掛號回執等為證。
二、按訴訟終結後，供擔保人證明已定二十日以上之期間，催告受擔保利益人行使權
    利而未行使者，法院應依供擔保人之聲請，以裁定命返還其提存物，民事訴訟法
    第一百零四條第一項第二款定有明文。另依同法第一百零六條，前開規定於其他
    依法令供訴訟上之擔保者準用之。前開所謂之「訴訟終結」，應從廣義解釋，包
    括執行程序在內，債權人如確已聲請撤銷假扣押裁定，並撤回假扣押執行之聲請
    ，復定二十日以上之期間催告受擔保利益人行使權利而未行使者，應認已構成上
    開訴訟終結之要件，債權人自得聲請返還其因聲請假扣押而提供之擔保金。
三、經查本院依職權調閱本院八十九年度裁全字第五六二二號假扣押及八十九年度執
    全字第二八七０號假扣押執行卷宗，聲請人確於民國九十一年四月三十日向本院
    執行處聲請撤回該假扣押執行，又聲請人前已向本院聲請撤銷前開假扣押裁定，
    並經本院以九十一年度全聲字第三五一號撤銷該假扣押裁定確定在案，亦據聲請
    人提出該民事裁定暨確定證明書為證，復經本院依職權調閱該案卷查核明確，且
    聲請人已定期催告相對人行使權利，亦有存證信函及回執附卷可稽。依上說明，
    聲請人聲請返還擔保金，核無不合，應予准許。
四、依民事訴訟法第九十五條、第七十八條，裁定如主文。
中      華      民      國    九十二    年      三      月    三十一    日
                                    臺灣桃園地方法院民事第二庭
~B法      官  管靜怡
右為正本係照原本作成
如對本裁定抗告須於裁定送達後十日內向本院提出抗告狀
中      華      民      國    九十二    年      四      月      一      日
~B法院書記官  趙芳媞


司法院資訊處製作；財團法人民間司法改革基金會備份。
